【裁判字號】    96,訴,4091
【裁判日期】    970331
【裁判案由】    毒品危害防制條例
【裁判全文】
臺灣板橋地方法院刑事判決              96年度訴字第4091號
公  訴  人  臺灣板橋地方法院檢察署檢察官
被      告  甲○○
上列被告因違反毒品危害防制條例案件，經檢察官提起公訴（九
十六年度毒偵字第八二六三號），被告於準備程序中就被訴事實
為有罪之陳述，經本院合議庭裁定改行簡式審判程序，並判決如
下：
    主    文
甲○○施用第一級毒品，處有期徒刑捌月，扣案第一級毒品海洛
因貳包（共驗餘淨重零點陸貳捌陸公克）沒收銷燬，扣案分裝袋
拾個均沒收；又施用第二級毒品，處有期徒刑月，扣案第二級
毒品甲基安非他命壹包（驗餘淨重零點伍貳伍柒公克）沒收銷燬
，扣案吸食器壹組、分裝袋拾個均沒收。應執行有期徒刑玖月，
扣案第一級毒品海洛因貳包（共驗餘淨重零點陸貳捌陸公克）及
第二級毒品甲基安非他命壹包（驗餘淨重零點伍貳伍柒公克）均
沒收銷燬，扣案分裝袋拾個及吸食器壹組均沒收。
    犯罪事實
一、甲○○前於民國九十五年間，因施用毒品案件，經臺灣臺北
    地方法院以九十五年度毒聲字第五二九號裁定送觀察、勒戒
    後，認無繼續施用毒品傾向，於九十五年十一月十四日執行
    完畢釋放出所，復經臺灣臺北地方法院檢察署檢察官以九十
    五年度毒偵字第一四０五號為不起訴處分確定。詎其仍未戒
    除毒癮，於前揭觀察、勒戒釋放五年內，復基於施用第一級
    毒品、第二級毒品之犯意，分別於九十六年八月二十九日上
    午及同月二十八日晚間八時許，在其當時位於臺北縣蘆洲市
    ○○○路七十五號三樓之住處，以將第一級毒品海洛因置入
    香菸內點燃方式、將第二級毒品安非他命置入吸食器內燒烤
    之方式，分別施用第一級毒品海洛因及第二級毒品甲基安非
    他命。嗣於九十六年八月二十九日晚間十時五十分，在前揭
    住處為警查獲，並扣得第一級毒品海洛因二包（共驗餘淨重
    零點六二八六公克）、第二級毒品甲基安非他命一包（驗餘
    淨重零點五二五七公克）、其所有供其施用第一級毒品及第
    二級毒品所用之分裝袋十個及供其施用第二級毒品所用之吸
    食器一組。
二、案經臺北市政府警察局移送臺灣板橋地方法院檢察署檢察官
    偵查起訴。
    理    由
一、訊據被告甲○○對於上揭犯罪事實均坦承不諱（見本院九十
    七年三月十九日審判筆錄第二頁），被告為警查獲時，經採
    集其尿液結果，亦分呈甲基安非他命、嗎啡及可待因類之陽
    性反應，此有臺灣尖端先進生技醫藥股份有限公司所出具之
    濫用藥物檢驗報告一份在卷可稽，被告經警查獲時所取出之
    白色粉末及白色結晶體，經送往具有專門鑑定毒品能力之交
    通部民用航空局航空醫務中心鑑定結果，亦分確係第一級毒
    品海洛因及第二級毒品甲基安非他命無誤，此有該局所出具
    鑑定書一份附於本院卷足憑，此外，尚有被告所有供其施用
    第一級毒品及第二級毒品所用之分裝袋十個及供其施用第二
    級毒品所用之吸食器一組扣案足憑，足認被告於本院審理中
    出於任意性之自白與事實相符，從而本件事證明確，被告犯
    行已堪認定。
二、被告前於九十五年間，因施用毒品案件，經臺灣臺北地方法
    院以九十五年度毒聲字第五二九號裁定送觀察、勒戒後，認
    無繼續施用毒品傾向，於九十五年十一月十四日執行完畢釋
    放出所，復經臺灣臺北地方法院檢察署檢察官以九十五年度
    毒偵字第一四０五號為不起訴處分確定等情，有臺灣高等法
    院被告前案紀錄表附卷可憑（見本院卷），其於觀察、勒戒
    執行完畢釋放後，五年內再犯施用海洛因及甲基安非他命毒
    品之罪，核其所為，係犯毒品危害防制條例第十條第一項之
    施用第一級毒品及同條第二項之施用第二級毒品罪。其持有
    第一級毒品及第二級毒品之低度行為，應分別為施用第一級
    毒品及第二級毒品之高度行為所吸收，均不另論罪。而被告
    所犯上開二罪之間，犯意各別，行為互殊，應予分論併罰。
    爰審酌被告犯後坦承犯行而態度良好、施用毒品係戕害自身
    健康，對他人並不生重大危害及其他一切情狀，分別量處如
    主文所示之刑，並定其應執行之刑。至扣案白色粉末二包（
    共驗餘淨重零點六二八六公克）及白色結晶體一包（驗餘淨
    重零點五二五七公克），經鑑定結果，確分係第一級毒品海
    洛因及第二級毒品甲基安非他命無誤，已如前述，屬查獲之
    第一級毒品及第二級毒品，應依毒品危害防制條例第十八條
    第一項前段之規定，沒收銷燬之；至扣案吸食器一組及分裝
    袋十個等物，則係被告所有分別供其施用第二級毒品所用及
    第一級與第二級毒品所用之物，業據其自承在卷，爰依刑法
    第三十八條第一項第二款、第三項之規定，宣告沒收之。
據上論斷，應依刑事訴訟法第二百七十三條之一第一項、第二百
九十九條第一項前段，毒品危害防制條例第十條、第十八條第一
項前段，刑法第十一條前段、第五十一條第五款、第九款、第三
十八條第一項第二款，判決如主文。
本案經檢察官張誌洋到庭執行職務
中    華    民    國    97    年    3     月    31    日
                  刑事第四庭法  官  吳冠霆
上列正本證明與原本無異。
如不服本判決，應於判決送達後十日內敘明上訴理由，向本院提
出上訴狀（應附繕本），上訴於臺灣高等法院。
                            書記官  黃炎煌
中    華    民    國    97    年    3     月    31    日
附錄法條：毒品危害防制條例第十條
毒品危害防制條例第10條
施用第一級毒品者，處 6 月以上 5 年以下有期徒刑。
施用第二級毒品者，處 3 年以下有期徒刑。


司法院資訊處製作；財團法人民間司法改革基金會備份。
